臺灣雲林地方法院民事判決　九十一年度訴字第二三六號
　　原　　　告　第一商業銀行北港分行
　　法定代理人　乙○
　　訴訟代理人　甲○○
　　被　　　告　戊○○
　　　　　　　　丙○○
　　　　　　　　丁○○
右當事人間請求給付借款事件，本院判決如左：
    主    文
被告應給付原告新台幣肆佰參拾玖萬玖仟玖佰肆拾壹元，及自民國八十九年六月二十
五日起至清償日止，按附表所示利率計算之利息，並自民國八十九年七月二十五日起
至民國九十年一月二十五日止，按上開利率百分之十，自民國九十年一月二十六日起
至清償日止，按上開利率百分之二十計付之違約金。
訴訟費用由被告連帶負擔。
    事    實
甲、原告方面：
一、聲明：如主文所示。
二、陳述：
(一)訴外人蔡國慶邀同蔡變為連帶保證人，於民國（下同）八十四年四月二十四日向
    原告借款新台幣（下同）五百萬元，約定借款期間自八十四年四月二十四日起至
    一○四年四月二十四日止，付款方式為按月繳納本息，若一期未攤還本息時，即
    視為全部到期，除應按約定利率付息外，逾期清償在六個月以內者，按上開利率
    百分之十，超過六個月者，按上開利率百分之二十計付違約金。詎訴外人蔡國慶
    自九十年六月二十四日起即未依約繳納本息，尚欠本金四百三十九萬九千九百四
    十一元，及如聲明所示之利息暨違約金，而蔡變為系爭借款之連帶保證人，自應
    負連帶責任。
(二)蔡變於八十五年五月十五日死亡，被告三人既為其繼承人，就前揭借款債務依法
    自應負連帶償還之責，為此爰依消費借貸、繼承之法律關係，求為判決如聲明所
    示。
三、證據：提出借據、放款帳卡明細、戶籍謄本各一份為證。
乙、被告戊○○、丙○○、丁○○方面：
一、聲明：駁回原告之訴。
二、陳述：
(一)蔡變因不識字而不知擔任保證人的後果，故而為蔡國慶之連帶保證人。
(二)原告並未以存證信函通知被告：訴外人蔡國慶未正常繳息。
(三)被告當初因不懂法律，所以未辦理拋棄繼承。
    理    由
一、本件原告主張之事實，已據其提出借據、放款帳卡明細、戶籍謄本各一份為證，
    核屬相符，被告亦不爭執，自堪信為真實。
二、按保證債務之所謂連帶，係指保證人與主債務人負同一債務，對於債權人各負全
    部給付之責任者而言，此就民法第二百七十二條第一項規定連帶債務之文義參照
    觀之甚明（最高法院四十五年台上字第一四二六號、六十九年台上字第一九二四
    號判例參照）。本件訴外人蔡國慶向原告借得本件款項後，既自九十年六月二十
    四日起即未依約清償利息，則依兩造之約定，即得視本件債務全部到期；而蔡變
    既為訴外人蔡國慶之連帶保證人，訴外人蔡國慶就本件借款尚欠肆佰參拾萬玖仟
    肆拾壹元，及如主文所示之利息暨違約金，蔡變自需就前揭款項負連帶責任。
三、又按繼承因死亡而開始，繼承人於被繼承人之死亡時，當然承受遺產上之一切權
    利、義務，民法第一千一百四十七條、第一千一百四十八條分別定有明文。本件
    被告既為蔡變之第一順序繼承人，復未拋棄繼承蔡變之遺產，則原告依連帶保證
    及繼承之法律關係請求被告連帶給付如主文所示之本金、利息、違約金，為有理
    由，應予准許。
四、至被告雖辯以原告未曾以存證信函通知借款人未正常繳息，故無保證責任云云，
    惟觀之系爭借貸契約，並無任何貸予人於此情應為通知之義務，而法律上，貸予
    人亦無此通知義務，被告此辯，自不足採，附此敘明。
五、據上論結，本件原告之訴為有理由，依民事訴訟法第八十五條第二項判決如主文
    。
中　　　華　　　民　　　國　　九十一　　年　　　七　　月　　二十五　　　日
                                        臺灣雲林地方法院民事庭
~B法　　　官　陳婉玉
右為正本係照原本作成。
如對本判決上訴須於判決送達後二十日內向本院提出上訴狀。（須附繕本）
中　　　華　　　民　　　國　　九十一　　年　　　七　　月　　二十五　　　日
~B法院書記官　魏輝碩
